臺灣桃園地方法院刑事判決　　　　　　　　　　　　　　九十年度訴字第四七三號
　　公　訴　人　臺灣桃園地方法院檢察署檢察官
　　被　　　告　己○○
　　　　　　　　丙○○
　　右　一　人
　　選任辯護人　邱鎮北律師
右列被告等因偽造文書等案件，經檢察官提起公訴（八十九年度偵字第一二六二八號
、九十年度偵字第七八八號），本院判決如左︰
    主  文
己○○共同連續行使偽造私文書，足以生損害於他人，累犯，處有期徒刑壹年。如附
表二、三之各筆消費之簽帳單客戶存查聯陸張、附表二之各筆消費之簽帳單商店存查
聯肆張，及如附表一編號一、三之信用卡背面、附表三之各筆消費之簽帳單商店存查
聯上之「戊○○」署押肆枚，均沒收。又共同連續竊盜，累犯，處有期徒刑肆月。又
行使變造特許證，累犯，處有期徒刑參月。扣案之變造「丁○○」身分證影本壹張，
沒收。應執行有期徒刑壹年肆月。如附表二、三之各筆消費之簽帳單客戶存查聯陸張
、附表二之各筆消費之簽帳單商店存查聯肆張，及如附表一編號一、三之信用卡背面
、附表三之各筆消費之簽帳單商店存查聯上之「戊○○」署押肆枚、扣案之變造「丁○○」身分證影本壹張，均沒收。
丙○○共同連續偽造私文書，足以生損害於他人，處有期徒刑陸月，如易科罰金，以
參佰元折算壹日。如附表二編號一、二之消費簽帳單客戶存查聯貳張及商店存查聯貳
張，均沒收。
    事  實
一、己○○曾於民國八十三年間因違反麻醉藥品管理條例、肅清煙毒條例，經本院分
    別判處有期徒刑八月、三年五月確定，二案接續執行，甫於八十八年二月十六日
    執行完畢。詎仍不知悔改，先後為左列行為：
（一）、於八十九年八月十八日十七時許，在桃園市○○路附近，拾獲戊○○不慎遺
        失之皮夾一只（內有其名片、身份證、行照、駕照、及附表一之信用卡等物
        ），竟萌不法所有之犯意，予以侵占入己。復基於意圖為自己不法所有、行
        使偽造私文書之概括犯意聯絡，夥同有犯意聯絡之姓名年籍不詳自稱「呂學
        志」之成年男子，為免戊○○掛失，先於同日十九時許，去電佯稱：「同日
        二十時許，在同市○○路與大林路返還」，隨即於附表一編號一、三信用卡
        背面共同接續偽簽「戊○○」署押共二枚，以為「戊○○」與附表一編號一
        、三所示之發卡銀行成立消費付款委託契約之意思表示，而偽造準私文書，
        足以生損害於發卡銀行及財團法人聯合信用卡中心對於客戶管理之正確性及
        戊○○本人。並由「呂學志」帶己○○於附表二所示之時間，持附表二所示
        之信用卡，至附表二所示之特約商店「晃慶商行」、「漢堂企業社」，分別
        與亦有意圖為自己不法之所有及偽造私文書之概括犯意聯絡之上述「晃慶商
        行」負責人丙○○，及「漢堂企業社」不詳姓名之成年男子，以假消費真刷
        卡借現金之方式，未實際消費取得任何商品及服務，共同於附表二所示之特
        約商店信用卡簽帳單上偽造「戊○○」之署押共八枚（一式二聯複寫，分別
        為顧客存根聯、特約商店存根），而偽造完成二聯式「戊○○」名義之簽帳
        單私文書，以表示確有作如附表二金額之消費，足生損害於如附表二所示之
        發卡銀行及戊○○本人。復於如附表三所示之時間、地點，持附表三所示之
        信用卡，共同前往如附表三所示之信用卡特約商店，刷卡消費如附表所示之
        財物，並於附表三之特約商店信用卡簽帳單上偽造「戊○○」之署押共四枚
        （一式二聯複寫，分別為顧客存根聯、特約商店存根）而偽造完成二聯式「
        戊○○」名義之簽帳單私文書，並持其中偽造之特約商店存根聯交與該特約
        商店收執而行使之，致該附表三之特約商店職員王正慧、邱淑貞均誤信前開
        偽造之簽帳單存根聯即為「戊○○」本人已在特約商店消費如簽帳單所載之
        金額，並同意依照信用卡使用規定，一經使用或訂購商品，均按所示之全部
        金額，付款予發卡銀行，使特約商店可轉向發卡銀行請款，而允其簽帳消費
        ，並交付如附表三所示之財物予己○○，足生損害於發卡銀行、特約商店及
        戊○○本人。嗣因己○○為拖延戊○○掛失，反覆變更約定返還時、地，於
        同日二十一時二十四分許，始將戊○○皮包（內有其名片、身份證、行照、
        及附表一之信用卡等物）放在桃園市○○路、三民路口之百事達錄影帶店前
        之自小客車上，通知戊○○取回後，戊○○發現信用卡背面已被偽造署押，
        乃報警處理，並聯絡己○○歸還汽、機車駕照二張。迄於同日二十一時二十
        四分許，己○○託不知情之第三人陳靖儀依照約定時、地返還戊○○遺失尚
        未歸還之駕照二張，而為警循線查獲，起出附表三消費取得之手機一支、衣
        褲一套、電視一台等物，而供出上情。丙○○見事跡敗露，始未向發卡銀行
        就附表二編號一、二之簽帳金額請款，致未得逞。（附表二部分，持卡人與
        特約商店均處於共犯關係，故附表二編號二、三之持信用卡背面之偽造準私
        文書刷卡，尚無行使準私文書之問題；另刷卡後，僅有一式二聯之簽帳單，
        其中一聯係持卡人存查，另一聯係特約商店存查，因附表二之特約商店未請
        款，故就假消費真刷卡部分，亦尚未涉行使偽造私文書之問題）。
（二）、己○○另基於變造國民身分證特種文書之犯意聯絡，於不詳時、地提供其本
        人照片交付予有犯意聯絡之姓名年籍不詳自稱「黃仁財」之成年男子，由「
        黃仁財」將己○○之照片換貼在「丁○○」所遺失之國民身分證影本上（該
        身分證係於八十五年九至十月間遺失），再影印變造完成「丁○○」名義之
        國民身分證影本一枚（起訴書誤載變造身分證正本），旋於八十九年十二月
        二十四日十六時許，在桃園縣中壢市○○○路與民權路附近，由「黃仁財」
        交付已變造完成之「丁○○」之身份證影本，足以生損害於「丁○○」及戶
        政機關對身分證管理之正確性。又另基於共同或單獨意圖為自己不法所有之
        概括犯意，先於八十九年十二月十一日十四時許，夥同「黃仁財」，在桃園
        縣平鎮市○○路一九八號六之一樓，乘甲○○疏不注意之際，共同竊取甲○○所有之皮包一只（內有其郵局金融卡、台灣銀行金融卡、台灣協富信用卡
        、身份證、健保卡等物）；復於八十九年十二月二十八日十時或十四時許，
        以自備鑰匙開啟侵入前承租之桃園市○○街二十二號二樓住宅內（侵入住宅
        部分未據告訴），竊取住居同樓二室之乙○○所有之金項鍊一條、金融卡三
        張、存摺三本、翻譯機一台、印鑑一枚及現金約二萬元等物，得手後均據為
        己有。嗣於八十九年十二月二十九日二十二時三十分許，行經桃園市○○○
        路與福昌街附近，為警攔檢之際，竟出示前述變造之「丁○○」身份證影本
        ，企圖矇混，而為警查獲，並起出乙○○遺失之金項鍊一條、金融卡三張，
        及甲○○遺失之郵局金融卡、台灣銀行金融卡、台灣協富信用卡各一張，始
        知上情。
二、案經桃園縣警察局桃園分局報請台灣桃園地方法院檢察署檢察官偵查起訴。
        理  由
一、訊據被告己○○對於前揭犯罪事實（一）之犯行供承不諱，並經被害人戊○○於
    警訊中指述綦詳，核與證人陳靖儀、薛萍萍、王正慧、邱淑貞於警訊中證述之情
    節相符，此外，並有搜索扣案證明筆錄、贓物認領保管單各一紙、信用卡交易帳
    單查詢表二紙、信用卡正反面影本三張、消費簽帳單影本四張、照片三幀在卷，
    及上述信用卡三張扣案可稽。被告己○○此部分犯行洵堪認定。
二、訊據被告己○○固承認持有甲○○、乙○○所失竊之物品，及持有變造之「丁○○」身分證影本，為警查獲，惟矢口否認有前揭犯罪事實（二）之犯行，辯稱：
    被查獲之甲○○所有失竊物部分係『黃仁財』該不詳者所給予；乙○○所有失竊
    物部分係『華哥』該不詳者所給，用以抵銷所積欠之九千元債務，並非伊所竊取
    ，而變造之「丁○○」身分證影本，係警察在伊身上查獲，並未行使云云；惟查
    ，前揭犯罪事實（二）之犯行業據被害人乙○○、甲○○於警訊中、及丁○○於
    本院審理中指述綦詳，並經證人尹秀寶於警訊中證述屬實，此外，並有搜索扣押
    證明筆錄一紙、照片一幀、變造之「丁○○」身分證影本一紙、贓物認領保管單
    二紙附卷可資佐證，被告於警訊中亦已供承：其遇警攔檢之際，出示「丁○○」
    之變造身份證影本供警檢查，而為警查獲等語。參以無法舉出「黃仁財」、「華
    哥」者之年籍資料以證明被查獲之甲○○、乙○○所失竊之物品係「黃仁財」、
    「華哥」者所給予，故被告己○○上開所辯顯係事後卸責之詞，委不足採。被告
    此己○○部分犯行洵堪認定。
三、訊據被告丙○○固承認其為「晃慶商行」之負責人，及己○○等二人持「戊○○
    」附表二所示之信用卡前往該商行刷卡之事實，惟矢口否認有何偽造私文書、詐
    欺未遂之犯行，辯稱：己○○確實有至該商行刷卡購買洋酒十瓶，絕無假消費真
    刷卡換現金之犯行云云；經查，共同被告己○○於警訊、偵查及本院審理中均供
    稱：伊與「呂學志」於八十九年八月十八日十九時二十一分許，持中國商銀、匯
    通商銀信用卡至晃慶商行，以刷卡換現金，每張信用卡刷一萬一千三百六十元，
    並刷了二萬二千七百二十元，但實際僅拿了二萬元等語。並經被害人戊○○於警
    訊中指述綦詳，此外，並有搜索扣案證明筆錄、贓物認領保管單各一紙、信用卡
    交易帳單查詢表二紙、信用卡正反面影本三張、消費簽帳單影本二張在卷，及上
    述信用卡三張扣案可稽。參以若共同被告若確係前往購買洋酒十瓶而刷卡，洋酒
    數量龐大，又極易摔破，如何能於騎機車搭載「呂學志」之情況下將十瓶洋酒載
    走？又豈會於當日為警查獲時，尚見其他刷卡購物之商品，獨不見該批洋酒？再
    者，被告丙○○於警訊中供稱：共同被告己○○於八十九年八月十八日十九時前
    往消費等語，惟僅提出消費簽帳單影本二張為證，事後於偵查中始提出當日十九
    時四十七分開具之發票一紙，以證明共同被告己○○確係前往購物消費刷卡，惟
    開立發票之時間與刷卡之時間相隔達二十分鐘，且刷卡二筆，僅開立發票一張，
    亦與一般刷卡消費之交易方式有違，故其提出之發票一紙，無法證明共同被告己○○確係前往購物刷卡。何況共同被告己○○與被告丙○○素不相識，實無挾怨
    報復之理，故被告丙○○上開所辯顯係事後卸責之詞，委不足採。被告丙○○此
    部分犯行洵堪認定。至於被告於本院審理中始聲請傳訊證人謝慶安以證明共同被
    告己○○確係前往購物刷卡，本院認事證已明，無再傳訊之必要，附此敘明。
四、按將身分證影印後再變造，變造後再影印，於吾人日常生活中可代替原本使用，
    認為具有與原本相同之信用性，故仍屬變造特許證。核被告己○○所為，係犯刑
    法第二百十六條、第二百十二條之行使變造特種文書罪、第三百二十條第一項之
    竊盜罪、第三百三十七條之侵占遺失物罪、及附表二、三所示之罪。核被告丙○○所為，係犯如附表二編號一、二所示之罪。公訴人認被告己○○以前承租之鑰
    匙侵入乙○○之住宅竊盜，係犯刑法第三百二十一條第一項第二款之加重竊盜罪
    ，尚有未合，惟起訴事實既屬同一，應予逕行變更起訴法條，附此敘明。被告己○○與自稱「呂學志」之成年男子就上揭附表三所示之行使偽造準私文書、私文
    書罪、及詐欺取財財既遂罪間；被告己○○、丙○○與「呂學志」，就附表二編
    號一、二之偽造私文書罪、詐欺取財未遂罪間；被告己○○與「呂學志」、「漢
    堂企業社」不詳姓名之成年男子，就附表二編號三、四之偽造私文書罪、詐欺取
    財未遂罪間；被告己○○、與「黃仁財」，就變造特許證、竊取甲○○皮包之竊
    盜罪間；均有犯意之聯絡及行為之分擔，均為共同正犯。被告己○○於附表一編
    號一、三之信用卡背面偽造「戊○○」之簽名，係基於接續犯意為之，為接續犯
    。被告己○○變造特許證、偽造信用卡背面署押之準私文書及偽造簽帳單之私文
    書復持以行使，變造特許證、偽造準私文書、私文書之低度行為為高度之行使行
    為所吸收，均不另論罪。被告己○○於信用卡背面及簽帳單上偽造署押為偽造準
    私文書、私文書之部分行為，亦均不另論罪。被告己○○先後多次行使偽造準私
    文書、私文書、詐欺取財既、未遂及竊盜之犯行，時間緊接，復觸犯構成要件相
    同之罪名，顯係基於概括犯意為之，均應依連續犯之規定，論以情節較重之行使
    偽造私文書罪、詐欺取財既遂罪、及以竊盜罪論，並均依法加重其刑。被告丙○○二次偽造私文書、詐欺取財未遂之犯行，時間緊接，復觸犯構成要件相同之罪
    名，顯係基於概括犯意為之，均應依連續犯之規定，以偽造私文書、詐欺取財未
    遂罪論，並均依法加重其刑。又被告己○○所犯上開行使偽造私文書罪、詐欺取
    財罪、侵占遺失物罪間，有原因與結果之牽連關係，應從一重之行使偽造私文書
    罪論處。被告丙○○所犯偽造私文書、詐欺取財未遂二罪間有原因與結果之牽連
    關係，應從一重之偽造私文書罪論處。被告己○○所犯行使偽造私文書罪、竊盜
    罪及行使變造特許證三罪間，犯意各別，行為亦殊，應予分論併罰。又附表二之
    犯罪既係被告己○○與商家配合以假消費真刷卡方式詐財，則知情之商家係本件
    共犯結構，故附表二編號二、三之持信用卡背面之偽造準私文書刷卡，對被告己○○而言，尚無行使準私文書之問題；另對附表二之商家而言，亦無何行使及詐
    欺取財既遂之可言，此外，並無發卡銀行及財團法人聯合信用卡處理中心存查聯
    ，且於當日即為警查獲，本件共犯自亦無以性質屬偽造私文書之簽帳單對該二單
    位行使及詐欺取財既遂之問題，公訴人認被告己○○附表二之犯行，及被告丙○○附表二編號一、二之犯行係犯刑法第三百三十九條第一項之詐欺取財既遂罪，
    尚有誤會。再者，公訴人雖未就被告己○○附表三之行使偽造準私文書罪之犯行
    ，及被告丙○○附表二編號一、二之偽造私文書罪之部分犯行提起公訴，然檢察
    官就犯罪事實一部起訴者，其效力及於全部，本件被告己○○行使偽造準私文書
    罪及被告丙○○偽造私文書部分之犯罪事實，與前揭論罪科刑部分有牽連犯之裁
    判上一罪關係，已如前述，本院自得併予審判，均併此敘明。被告己○○有如事
    實欄所載之科刑及執行情形，此有臺灣桃園地方法院檢察署刑案資料查註紀錄表
附卷可按，其於刑之執行完畢後，五年內再犯本件有期徒刑以上之罪為累犯，應
    依法遞加重其刑。爰審酌被告等之犯罪動機、目的、手段、所得財物或可得財物
    之多寡、被害人所受之損害、及犯後態度等一切情狀，分別量處如主文所示之刑
    ，並就被告丙○○所宣告之刑，諭知易科罰金之折算標準，以資儆懲。
五、扣案之變造「丁○○」國民身分證影本乙張，為被告己○○所有，且供犯罪所用
    之物，業據被告己○○供明；另偽造附表二、三之「戊○○」名義之消費簽帳單
    顧客存根聯六張、附表二之消費簽帳單特約商店存根聯四張，為被告己○○所有
    ，且供犯罪所用之物，業據被告己○○供明，雖未扣案，然尚無證據證明業已滅
    失，爰分別依刑法第三十八條第一項第二款之規定宣告沒收，其中附表二編號一
    、二之消費簽帳單特約商店存根聯二張及顧客存根聯二張，並於共同被告丙○○
    所宣告之刑部分諭知沒收。又前消費簽帳單顧客存根聯、特約商店存根聯既經宣
    告沒收，其上偽造「戊○○」之署押共十枚，自無庸再重複宣告沒收。另上開附
    表三消費簽帳單特約商店存根聯上及附表一信用卡背面偽造之「戊○○」署押計
    四枚，不問屬於犯人與否，應依刑法第二百十九條規定宣告沒收。再者前開附表
    三信用卡消費簽帳單之特約商店存根聯，雖為供被告己○○犯罪所用之物，然已
    分別為前開特約商店留存而為渠等所有，依法不得宣告沒收。
據上論斷，應依刑事訴訟法第二百九十九條第一項前段、第三百條，刑法第五十六條
、第二十八條、第二百十六條、第二百十條、第二百十二條、第二百二十條、第三百
三十九條第一項、第三項、第三百二十條第一項、第三百三十七條、第四十七條、第
五十五條、第五十一條第五款、第四十一條第一項前段、第二百十九條、第三十八條
第一項第二款，罰金罰鍰提高標準條例第一條前段、第二條，判決如主文。
本案經檢察官羅秀蓮到庭執行職務。
中      華      民      國    九十一    年      三      月     十八     日
                                臺灣桃園地方法院刑事第二庭
                                    法  官  曾 正 耀
右正本證明與原本無異。
如不服本判決，應於判決送達後十日內向本院提出上訴狀( 應附繕本 )，上訴於
臺灣高等法院。
                                    書記官  文 巧 雲
中        華        民        國   九十一   年    三    月     二十     日
  附表一：
┌──┬────────┬────────┬─────┬──┐
│編號│信用卡名稱      │    卡    號    │ 署  押   │備註│
│    │                │                │          │    │
├──┼────────┼────────┼─────┼──┤
│一  │中國國際商業銀行│0000000000000000│於信用卡背│    │
│    │發行ＭＡＳＴＥＲ│                │面偽造「楊│    │
│    │卡              │                │繼銘」簽名│    │
│    │                │                │一枚之準私│    │
│    │                │                │文書。    │    │
├──┼────────┼────────┼─────┼──┤
│二  │國泰人壽匯通商業│0000000000000000│未簽名    │    │
│    │銀銀行發行ＶＩＳ│                │          │    │
│    │Ａ卡            │                │          │    │
├──┼────────┼────────┼─────┼──┤
│三  │國泰人壽匯通商業│0000000000000000│於信用卡背│    │
│    │銀銀行發行ＭＡＳ│                │面偽造「楊│    │
│  │ＴＥＲ卡        │                │繼銘」簽名│    │
│    │                │                │一枚之準私│    │
│    │                │                │文書。    │    │
└──┴────────┴────────┴─────┴──┘
 附表二
┌──┬──┬────┬────┬────┬────┬────┬────┐
│編號│卡號│發卡銀行│刷卡時間│刷卡行號│刷卡金額│所犯法條│偽簽署押│
│    │    │        │        │(實際負 │        │        │        │
│    │    │        │        │責人)   │        │        │        │
├──┼──┼────┼────┼────┼────┼────┼────┤
│一  │5433│中國國際│八十九年│晃慶商行│一萬一千│刑法第二│「戊○○│
│    │8320│商業銀行│八月十八│(丙○○)│三百六十│百十條、│」署押二│
│    │0033│        │日十九時│        │元(實際 │第三百三│枚。(一 │
│    │5408│        │二十一分│        │借得一萬│十九條第│式二聯) │
│    │    │        │許      │        │元)     │三項、第│        │
│   │    │        │        │        │        │一項    │        │
├──┼──┼────┼────┼────┼────┼────┼────┤
│二  │5408│匯通商業│八十九年│同 右   │同 右   │同 右   │同 右   │
│    │4210│銀行    │八月十八│        │        │        │        │
│    │0014│        │日十九時│        │        │        │        │
│    │0405│        │二十三分│        │        │        │        │
│    │    │        │許      │        │        │        │        │
├──┼──┼────┼────┼────┼────┼────┼────┤
│三  │同右│同 右   │八十九年│漢堂企業│二萬一千│同 右   │同 右   │
│    │    │        │八月十八│社      │五百元( │        │        │
│    │    │        │日十九時│(不詳)  │實際借得│        │        │
│    │    │        │四十分許│        │一萬九千│        │        │
│    │    │        │        │        │元)     │        │        │
├──┼──┼────┼────┼────┼────┼────┼────┤
│四  │5433│中國國際│八十九年│同 右   │七千三百│同 右   │同 右   │
│    │8320│商業銀行│八月十八│        │元(實際 │        │        │
│    │0033│        │日十九時│        │借得六千│        │        │
│    │5408│        │四十一分│        │元)     │        │        │
│    │    │        │許      │        │        │        │        │
└──┴──┴────┴────┴────┴────┴────┴────┘
  附表三：
┌──┬──────┬───────┬─────────┬─────┬─────┐
│編號│犯罪時間    │犯罪地點      │    所得財物      │ 所犯法條 │使用信用卡│
├──┼──────┼───────┼─────────┼─────┼─────┤
│一  │八十九年八月│桃園縣桃園市中│易利信行動電話一支│刑法第二百│匯通商業銀│
│    │十八日二十時│正路七一七號「│、電視一台，價值一│十六條、第│行卡號5408│
│    │四十五分許  │全國電子桃園店│萬六千九百八十元  │二百十條、│0000000000│
│    │           │」（職員王正慧│                  │第二百十六│05號信用卡│
│    │            │）            │                  │條、第二百│          │
│    │            │              │                  │十條、第二│          │
│    │            │              │                  │百二十條、│          │
│    │            │              │                  │第三百三十│          │
│    │            │              │                  │九條第一項│          │
├──┼──────┼───────┼─────────┼─────┼─────┤
│二  │八十九年八月│桃園縣桃園市北│二件衣服、二條長褲│同  右    │同右      │
│    │十八日二十一│埔路三一號「茂│價值一萬二千元。  │          │          │
│    │時五分許    │展男飾店」（職│                  │          │          │
│    │            │員邱淑貞）    │                  │          │          │
└──┴──────┴───────┴─────────┴─────┴─────┘
附錄本案論罪科刑法條全文：
刑法第二百十六條：
  行使第二百十條至第二百十五條之文書者，依偽造、變造文書或登  載不實事項或
  使登載不實事項之規定處斷。
刑法第二百十條：
  偽造、變造私文書，足以生損害於公眾或他人者，處五年以下有期徒刑。
刑法第二百十二條：
  偽造、變造護照、旅券、免許證、特許證及關於品行、能力、服務或其他相類之證
  書、介紹書，足以生損害於公眾或他人者，處一年以下有期徒刑、拘役、或三百元
  以下罰金。
刑法第二百二十條
在紙上或物品上之文字、符號、圖畫、照像，依習慣或特約，足以為表示其用意之證?
明者，關於本章及本章以外各罪，以文書論。                                   ?
錄音、錄影或電磁紀錄，藉機器或電腦之處理所顯示之聲音、影像或符號，足以為表?
示其用意之證明者，亦同。
稱電磁紀錄，指以電子、磁性或其他無法以人之知覺直接認識之方式所製成之紀錄，?
而供電腦處理之用者。
刑法第三百三十九條第一項：
  意圖為自己或第三人不法之所有，以詐術使人將本人或第三人之物交付者，處五年
  以下有期徒刑、拘役或科或併科一千元（已提高十倍為一萬元）以下罰金。
刑法第三百三十七條
意圖為自已或第三人不法之所有，而侵占遺失物、漂流物或其他離本人所持有之物者
，處五百元以下罰金。（已提高為十倍）
刑法第三百二十條
意圖為自己或第三人不法之所有，而竊取他人之動產者，為竊盜罪，處五年以下有期
徒刑、拘役或五百元以下罰金。
意圖為自己或第三人不法利益，而竊佔他人之不動產者，依前項之規定處斷。
前二項之未遂犯罰之。
